【裁判字號】    98,抗,18
【裁判日期】    980109
【裁判案由】    停止執行
【裁判全文】
臺灣高等法院臺中分院民事裁定            98年度抗字第18號
抗  告  人  甲○○
抗告人因與相對人乙○○間聲請停止執行事件，對於中華民國97
年11月25日台灣台中地方法院97聲字2768號所為裁定提起抗告，
本院裁定如下：
    主  文
抗告駁回。
抗告程序費用由抗告人負擔。
    理  由
一、本件相對人以已向原法院提起異議之訴為理由，聲請裁定停
    止原法院97年度執字第 81424號執行事件之強制執行程序，
    經原法院依職權調取相關卷證審究後，認相對人之聲請為有
    理由，而裁定准許。抗告人不服該停止執行之裁定而提起抗
    告，其抗告意旨略以：
  (一)兩造租賃契約第2條約定「租賃期限：自民國96年10月1日起
    至民國97年9月30日止，計一年。」租賃期限僅1年，況抗告
    人並無同意到期一定續租給相對人，故相對人主張，兩造租
    賃契約存續，並不可採。
  (二)又租賃契約第9條第3項載明：「雙方如租賃期滿續約，雙方
    同意前兩年每月租金7萬5000元，第三年起為每月租金7萬80
    00元，之後不再調漲，租賃期滿乙方有優先承租權」，乃係
    以抗告人同意另續租與聲請人為停止條件，聲請人方有優先
    承租之權利，故原租約並非約定一定要續租與聲請人，故並
    非係當然續租。
  (三)又因抗告人係第一次將房屋出租與相對人，並不了解相對人
    是否會盡善良管理人之義務，故只願將房屋出租與相對人一
    年，且抗告人所預收押租金係以大略預收可能違約所生損害
    之金額，況且，抗告人係將二間店面（即門牌199-6、199-7
    ）一次出租與相對人，故約定違約金及預收押金為每月租金
    之4倍，並非特別多，故絕非同意出租相對人5年。
  (四)本件相對人未經抗告人同意及施設巨大煙囪，而該煙囪所發
    出之聲音極大、震動也很大，該煙囪又很高，有傾倒之危險
    ，相對人自承鄰居曾向其抗議，但相對人人均未改善，故該
    煙囪假如傾倒，將造成鄰居之生命、財產損害，亦會造成抗
    告人之損害。
  (五)更有甚之，大約在97年 2月農曆過年期間，相對人所承租之
    系爭房屋一樓，可能因瓦斯外漏而氣爆，忽然由樓下自助餐
    傳出砰的聲響，造成地板震動、地板隆起約 5公分，磁磚碎
    裂，並造成通往外面的大門無法正常開啟，當時抗告人係將
    2 樓出租給中國醫藥大學之學生，學生當時打電話告知抗告
    人到場處理，學生因此遭受驚嚇，故紛紛退租，造成抗告人
    重大損害。
  (六)相對人將餿水、垃圾、廢棄餐盤堆放在由1樓通往2樓之靠近
    樓梯等處，造成造成樓上住戶無法自由通行，相對人此舉已
    違反租賃契約第1條。
  (七)抗告人出租於相對人後，給與相對人 1個月無租金之整理時
    間，相對人未經抗告人同意，竟將抗告人所有之廁所拆除，
    造成抗告人之損害。又聲請人未經抗告人同意，擅自將騎樓
    加高，改建騎樓地平面，違反市區道路條例，使抗告人受台
    中市政府罰款，故聲請人已違反契約第7條第6款之約定，抗
    告人已可終止租約，相對人雖曾表示會恢復原狀，惟至今均
    未恢復原狀。
  綜上所述，相對聲請停止為無理由，原裁定准與聲請人提供擔
  保，有所不當，爰請求廢棄原裁定云云。
二、按「有回復原狀之聲請，或提起再審或異議之訴，或對於和
    解為繼續審判之請求，或提起宣告調解無效之訴、撤銷調解
    之訴，或對於許可強制執行之裁定提起抗告時，法院因必要
    情形或依聲請定相當並確實之擔保，得為停止強制執行之裁
    定」，強制執行法第18條第 2項定有明文。本件相對人以其
    經向原法院提起債務人異議之訴（97年度訴字第2982號）為
    由，聲請裁定停止原法院97年度執字第 81424號執行事件之
    強制執行程序。經原法院調取各該卷宗核閱無誤後，認相對
    人以其已提起異議之訴為由，聲請裁定停止執行，核屬有據
    ，並依強制執行法第18條第 2項規定，酌定供擔保金額裁定
    停止該97年度執字第 81424號執行事件之強制執行程序，洵
    無不合。抗告人雖抗辯相對人有諸多種違反租約情事，因此
    兩造租賃契約已告終止，相對人應遷讓房屋云云，惟抗告人
    所舉事由均非指陳本件有何欠缺強制執行法第18條列舉之停
    止執行事由，無足證明原裁定准許停止原法院97年度執字第
    81424 號執行事件之強制執行程序有何不當，是抗告人上開
    抗辯核不可採。抗告意旨指摘原裁定不當，求為廢棄為無理
    由，其抗告應予駁回。
三、據上論結，本件抗告為無理由，依強制執行法第30條之1 、
    民事訴訟法第495條之1第1項、第449條第1項、第95條、 第
    78條，裁定如主文。
中    華    民    國    98    年    1    月     9     日
              民事第三庭    審判長法  官  陳照德
                                  法  官  朱樑
                                  法  官  李平勳
以上正本係照原本作成。
不得再抗告。
                                  書記官  江丞晏
中    華    民    國     98    年    1    月    10    日


司法院資訊處製作；財團法人民間司法改革基金會備份。
